臺灣嘉義地方法院民事判決　　　　　　　 93年度訴字第411號
原　　　告　明台產物保險股份有限公司
法定代理人　乙○○
訴訟代理人　戊○○
被　　　告　丁○○
　　　　　　甲○○
兼前列二人
訴訟代理人　丙○○
上列當事人間損害賠償事件，本院於民國九十四年二月二十一日
言詞辯論終結，判決如下：
    主  文
被告應連帶給付原告新台幣肆拾萬零肆佰伍拾元，及自民國九十
三年八月十八日起至清償日止，按年息百分之五之利息。
原告其餘之訴駁回。
訴訟費用由被告連帶負擔五分之四，餘由原告負擔。
本判決原告勝訴部分，得假執行。但被告以新台幣肆拾萬零肆佰
伍拾元為原告預供擔保，得免為假執行。
原告其餘假執行之聲請駁回。
    事實及理由
一、原告主張：被告丁○○（民國七十四年七月十二日生）於九
    十一年八月二十日二十一時四十五分許，無照駕駛牌照號碼
    ＢＸＶ--６７０重型機車，以每小時五十至六十公里超速行
    駛（限速四十公里），行經嘉義縣中埔鄉○○村巷○○路時
    疏未注意，撞及行人即被害人方李芙蓉，致受重傷，今因原
    告已本於強制汽車責任保險法之規定先行賠付被害人新台幣
    （下同）五十七萬二千零七十一元，爰依強制汽車責任保險
    法之代位權規定，請求被告丁○○賠償，又被告甲○○、丙
    ○○既為被告丁○○之法定代理人，自亦應依法負連帶責任
    等語；並聲明：（一）被告應連帶給付原告五十七萬二千零
    七十一元，及自起訴狀繕本送達翌日起至清償日止，按年息
    百分之五計算之利息。(二)願供擔保，請准宣告假執行。被
    告三人均以：原告自行跑到快車道上，亦有過失等語，資為
    抗辯。
二、原告主張之上開事實，有診斷證明書、重大傷病卡、交通事
    證證明書、賠款同意書為證，並經本院依職權調閱九十二年
    度少護執字第一三九號卷、九十一年少調字第四四三號卷查
    核無訛，且被告亦不爭執車禍發生之事實，堪信原告前開之
    主張為真實。
三、惟按損害之發生或擴大，被害人與有過失者，法院得減輕賠
    償金額或免除之，民法第二百十七條第一項定有明文。此項
    規定之目的，在謀求加害人與被害人間之公平，故在裁判上
    法院得以職權減輕或免除之。最高法院著有八十五年度台上
    字第一七五六號判例可資參照。查本件被告於九十一年八月
    二十日二十一時四十五分許，超速、未注意車前狀況及無照
    駕駛牌照號碼ＢＸＶ--６７０重型機車，於行經嘉義縣中埔
    鄉○○村○○路時，因疏未注意，撞及被害人而肇事，而被
    害人方李芙蓉亦因違反行人交通規則（橫越馬路）等情，有
    嘉義縣警察局道路交通事故調查報告表、現場圖、照片二張
    、及台灣省嘉雲區車輛行車事故鑑定委員會鑑定意見書（附
    於九十一年度少調字第四四三號卷內【無從判定】）為證。
    本院衡酌前開所有資料，認定被告應負擔之過失責任比例為
    十分之七，被害人之過失責任比例為十分之三，故本院減輕
    被告賠償金額為四十萬零四百五十元（572071×70％＝4004
    50，四捨五入）。
四、從而，原告依侵權行為及強制汽車責任保險法之法律關係，
    請求被告連帶給付四十萬零四百五十元，及自九十三年八月
    十八日起至清償日止，按年息百分之五計算之利息之範圍內
    ，為有理由，應予准許。原告逾此部分之請求，則為無理由
    ，應予駁回。
五、兩造陳明願供擔保，聲請宣告假執行或免為假執行，經核原
    告勝訴部分，未逾500000元，應依職權宣告假執行，免為假
    執行部分，則酌定相當之擔保金額宣告之；原告其餘假執行
    之聲請，因訴之駁回而失所依據，不予准許。
六、結論：本件原告之訴，為一部有理由，一部無理由，並依民
    事訴訟法第79條、第85條第2項、第389條第1項第5款、第39
    2條第2項，判決如主文。
中　　華　　民　　國　　94　　年　　3　　月　　7　　日
                  民二庭法　官　蕭道隆
以上正本係照原本作成
如對本判決上訴須於判決送達後20日內向本院提出上訴狀
中　　華　　民　　國　　94　　年　　3　　月　　7　　日
                            書記官　陳湘蓉
